【裁判字號】    94,易,1117
【裁判日期】    950126
【裁判案由】    毒品危害防制條例
【裁判全文】
臺灣彰化地方法院刑事判決              94年度易字第1117號
公  訴  人  臺灣彰化地方法院檢察署檢察官
被      告  甲○○
上列被告因違反毒品危害防制條例案件，經檢察官提起公訴（94
年度毒偵字第4135號）及移送併辦（94年度毒偵字第5417號），
本院認有刑事訴訟法第273-1條第1項之情形，而改依簡式審判程
序判決如下：
    主  文
甲○○連續施用第二級毒品，累犯，處有期徒刑壹年。
    事  實
一、甲○○前因施用毒品案件，經臺灣彰化地方法院檢察署檢察
    官聲請強制戒治並提起公訴，聲請強制戒治部分，經本院以
    91年度毒聲字第2462號裁定施予強制戒治，並於民國（下同
    ）92年11月8日執行期滿釋放；起訴部分，經本院於92年1月
    24日以91年度易字第1041號判決判處有期徒刑7月確定，甫
    於93年6月4日因縮短刑期執行完畢。詎仍不思悔改，竟於上
    揭強制戒治執行完畢釋放後5年內，復基於施用第二級毒品
    甲基安非他命之概括犯意，自93年9月、10月間某日起，至
    94年11月中旬某日止，在彰化縣溪湖鎮○○里○○街87號住
    處等地，以將第二級毒品甲基安非他命置於玻璃球球管內以
    火燒烤，使之產生煙霧後再加以吸食之方式，連續施用第二
    級毒品甲基安非他命多次，平均約1星期施用2、3次。嗣先
    於94年7月20日下午4時許，為警在彰化縣警察局溪湖分局忠
    覺派出所偵訊後採尿送驗，結果呈甲基安非他命陽性反應，
    始知上情；復於同年9月2日晚間9時40分許，在彰化縣彰化
    市○○○路與彰水路路口處，為警查獲，而循線查知上情。
二、案經彰化縣警察局溪湖分局報請臺灣彰化地方法院檢察署檢
    察官偵查起訴，且由彰化縣警察局彰化分局報請臺灣彰化地
    方法院檢察署檢察官移送併辦（94年度毒偵字第5417號），
    本院認有刑事訴訟法第273- 1條第1項之情形，而改依簡式
    審判程序審理。
    理  由
一、按除被告所犯為死刑、無期徒刑、最輕本刑為3年以上有期
    徒刑之罪或高等法院管轄第一審案件者外，於刑事訴訟法第
    273條第1項程序進行中，被告先就被訴事實為有罪之陳述時
    ，審判長得告知被告簡式審判程序之旨，並聽取當事人、代
    理人、辯護人及輔佐人之意見後，裁定進行簡式審判程序；
    除簡式審判程序及簡易程序案件外，第一審應行合議審判，
    刑事訴訟法第273-1條第1項、第284-1條分別定有明文。本
    件被告甲○○所犯係死刑、無期徒刑、最輕本刑為3年以上
    有期徒刑或高等法院管轄第一審案件以外之罪，並於本院行
    準備程序時就被訴事實為有罪之陳述，本院合議庭依前揭規
    定，經評議結果，裁定改由受命法官獨任行簡式審判程序，
    先予敘明。
二、上揭事實，業據被告迭於警、偵訊、本院行準備程序及審理
    時均坦承不諱，且其先後於94年7月20日、同年9月2日為警
    查獲時所採取之尿液，經送鑑驗結果，確均呈甲基安非他命
    陽性反應，此有彰化縣警察局委託檢驗尿液代號與真實姓名
    對照單、彰化縣警察局彰化分局委託檢驗尿液代號與真實姓
    名對照單及彰化縣衛生局94年8月1日煙檢字第943120號、94
    年9月12日煙檢字第943864號煙毒尿液檢驗成績書各1紙附卷
    可稽，足認被告之自白與事實相符。再查，被告前因施用毒
    品案件，經本院以91年度毒聲字第2462號裁定施予強制戒治
    ，並於92年11月8日執行期滿釋放等情，有臺灣高等法院被
    告全國前案紀錄表及臺灣彰化地方法院檢察署刑案資料查註
    紀錄表在卷足憑，被告顯係於受強制戒治執行完畢釋放後，
    5年內再犯毒品危害防制條例第10條第2項之罪，依同條例第
    23條第2項規定，應依法論科。綜上所述，本件犯罪事證明
    確，被告前開犯行洵堪認定。
三、核被告甲○○所為，係犯毒品危害防制條例第10條第2項之
    施用第二級毒品罪。被告為施用第二級毒品甲基安非他命而
    持有第二級毒品之低度行為，應為施用之高度行為所吸收，
    不另論罪。被告先後多次施用第二級毒品之犯行，時間緊接
    ，所犯又係構成要件相同之罪，顯係基於概括犯意反覆為之
    ，為連續犯，應依刑法第56條規定，以一罪論，並加重其刑
    。又查被告係自93年9月、10月間某日起，至94年11月中旬
    某日止，連續施用第二級毒品甲基安非他命多次，而公訴人
    雖僅就被告自94年6月中旬某日起至同年8月14、15日間某時
    止連續施用第二級毒品甲基安非他命多次之犯行提起公訴；
    惟前揭未經起訴之部分，與檢察官已提起公訴之部分，具有
    連續犯之裁判上一罪關係，其一部起訴之效力及於全部，故
    本院自得併予審究，併此敘明。又查被告曾因施用毒品案件
    ，由臺灣彰化地方法院檢察署檢察官以91年度毒偵字第1874
    號，於91年9月24日提起公訴，經本院於91年12月25日以91
    年度易字第1041號判決判處有期徒刑7月，嗣於92年1月24日
    確定，而於93年6月4日因縮短刑期執行完畢等情，有臺灣彰
    化地方法院檢察署刑案資料查註紀錄表及臺灣高等法院被告
    前案紀錄表等件在卷可參，被告於受有期徒刑執行完畢後，
    5 年內再犯有期徒刑以上之罪，為累犯，應依刑法第47條之
    規定，遞加重其刑。又被告所施用之第二級毒品係甲基安非
    他命，已如前述，起訴書內雖記載被告所施用者為安非他命
    ，惟經公訴人於本院準備程序時當庭更正為甲基安非他命，
    附此敘明。爰審酌被告前曾有施用毒品犯行，經送強制戒治
    執行完畢釋放後，猶不知悔改，再施用毒品不輟，不僅戕害
    自身健康，更辜負國家將之視為病人，並施以長時間之戒治
    處遇之苦心，惟其對他人權益之侵害仍屬有限，於本院行準
    備程序與審理時均已坦承犯行，暨其犯罪動機、目的、手段
    、施用之次數、期間及其智識程度、生活狀況等一切情狀，
    量處如主文所示之刑。
四、據上論斷，應依刑事訴訟法第273-1條第1項、第299條第1項
    前段，毒品危害防制條例第10條第2項，刑法第11條前段、
    第56條、第47條，判決如主文。
本案經檢察官何蕙君到庭執行職務。
中    華    民    國    95    年     1    月     26    日
                  臺灣彰化地方法院刑事第二庭
                                法  官  黃齡玉
以上正本證明與原本無異。
如不服本判決，應於判決送達後10日內向本院提出上訴狀 (須附
繕本 )。
中    華    民    國    95    年    1     月    26    日
                                書記官  施嘉玫
毒品危害防制條例第10條第2項
施用第二級毒品者，處 3 年以下有期徒刑。


司法院資訊處製作；財團法人民間司法改革基金會備份。
